Inventaris van Minuut- en Vervolg-minuutplans van de Dienst van het Kadaster en de Openbare Registers: Directie Zuid-Holland: district Rotterdam, 1817-1832 (1960)
Nationaal Archief, Den Haag
Minuutplans en Verzamelplans van het Kadaster Zuid-Holland, District Rotterdam
Kadaster Rotterdam / Minuutplans
oudste stuk - jongste stuk: 1817-1960
merendeel 1817-1832
KADOR-R
1789 inventarisnummer(s);
Het archief bevat kaarten en tekeningen, gedrukt en in manuscript
Nationaal Archief, Den Haag
Hypotheekbewaarder te Leiden; Departement van Ontvangsten / Administratie van de Registratie, het Kadaster en der Loterijen; Hypotheekbewaarder te Brielle; Hypotheekbewaarder te Dordrecht; Hypotheekbewaarder te Gorinchem; Hypotheekbewaarder te Rotterdam; Inspecteur van het Kadaster in het Zuidelijk Gedeelte van Holland; Ministerie van Financiën / Administratie der Directe Belastingen en van het Kadaster; Ministerie van Financiën / Administratie van de Registratie, de Hypotheken en het Kadaster; Ministerie van Financien / Administratie van het Kadaster; Provinciaal Bewaarder der Hypotheken Kadaster en Scheepsbewijzen in Zuid-Holland; Ministerie van Financiën / Afdeling Kadaster
Het archief van de Dienst van het Kadaster en de Openbare Registers van het district Rotterdam bevat de oudste kadastrale minuut- en verzamelplattegronden van dorpen en steden in Zuid-Holland.
Archiefvorming
Geschiedenis van het archiefbeheer
De verwerving van het archief
Het archief is krachtens bepalingen van de Archiefwet overgebracht.
Aanwijzingen voor de gebruiker
Openbaarheidsbeperkingen
Volledig openbaar.
Materiële beperkingen
Het archief kent geen beperkingen voor het raadplegen van stukken als gevolg van slechte materiële staat.
Aanvraaginstructie
Openbare archiefstukken kunnen online worden aangevraagd en gereserveerd. U kunt dit ook via de terminals in de studiezaal van het Nationaal Archief doen. Om te kunnen reserveren dient u de volgende stappen te volgen:
Creëer een account of log in.
Selecteer in de archiefinventaris een archiefstuk.
Klik op ‘Reserveer’ en kies een tijdstip van inzage.
Verwant materiaal
Beschikbaarheid van kopieën
Inventarisnummers van dit archief zijn niet in kopievorm beschikbaar
Het gehele bestand, beschreven in deze inventaris, is digitaal online beschikbaar.
Tot medio 2018 waren in de zelfbedieningsruimte van de studiezaal van het Nationaal Archief gebruiksduplicaten van de kaarten in dit bestand beschikbaar. Deze vensterponskaarten zijn sinds begin 2019 aanvraagbaar onder archiefinventaris 4.DUPKT, zie daarin inventarisnummers 1 en 2.
Beschrijving van de series en archiefbestanddelen
- Abbenbroek
  Indien het jaartal niet is vermeld betreft het oorspronkelijk minuutplannen getekend in periode 1813-1832
  - Verzamelplan
    - Abbenbroek verzamelplan, 1819; 1633
      kaart
  - Minuutplans
    - Abbenbroek sectie A1 minuutplan, 1819; 1
    - Abbenbroek sectie A2 minuutplan, 1819; 2
    - Abbenbroek sectie A3 minuutplan, 1819; 3
    - Abbenbroek sectie B1 minuutplan, 1819; 4
    - Abbenbroek sectie B2 minuutplan, 1819; 5
    - Abbenbroek sectie B3 minuutplan, 1819; 6
- Alblasserdam
  - Verzamelplan
    - Alblasserdam verzamelplan, 1819; 1634
  - Minuutplans
    - Alblasserdam sectie A1 minuutplan, 1827; 7
    - Alblasserdam sectie A2 minuutplan, 1827; 8
    - Alblasserdam sectie A3 minuutplan, 1827; 9
    - Alblasserdam sectie B1 minuutplan, 1827; 10
    - Alblasserdam sectie B2 minuutplan, 1827; 11
    - Alblasserdam sectie B3 minuutplan, 1827; 12
- Ameide
  - Verzamelplan
    - Ameide verzamelplan, 1822; 1635
  - Minuutplans
    - Ameide sectie A1 minuutplan, 1822; 13
    - Ameide sectie A2 minuutplan, 1822; 14
    - Ameide sectie B1 minuutplan, 1822; 15
    - Ameide sectie B2 minuutplan, 1822; 16
- Ammerstol
  - Verzamelplan
    - Ammerstol verzamelplan, 1636
  - Minuutplan
    - Ammerstol sectie A1 minuutplan, [1813-1832]; 17
- Arkel
  - Verzamelplan
    - Arkel verzamelplan, 1637
  - Minuutplans
    - Arkel sectie A1 minuutplan, [1813-1832]; 18
    - Arkel sectie A2 minuutplan, 19
    - Arkel sectie B1 minuutplan, 20
    - Arkel sectie B2 minuutplan, 21
    - Arkel sectie C1 minuutplan, 22
- Barendrecht - Oost
  - Verzamelplan
    - Barendrecht-Oost verzamelplan, 1829; 1719
  - Minuutplans
    - Barendrecht-Oost sectie 1e minuutplan, 1829; 913
    - Barendrecht-Oost sectie 2e minuutplan, 1829; 914
    - Barendrecht-Oost sectie 3e minuutplan, 1829; 915
    - Barendrecht-Oost sectie 4e minuutplan, 1829; 916
- Barendrecht - West
  - Verzamelplan
    - Barendrecht verzamelplan, 1960; 1638
  - Minuutplans
    - Barendrecht-West sectie A1 minuutplan, 22.1
    - Barendrecht-West sectie A2 minuutplan, [1813-1832]; 23
    - Barendrecht-West sectie B1 minuutplan, 24
    - Barendrecht-West sectie B2 minuutplan, 25
    - Barendrecht-West sectie C1 minuutplan, 26
    - Barendrecht-West sectie C2 minuutplan, 27
    - Barendrecht-West sectie C3 minuutplan, 28
    - Barendrecht-West sectie C4 minuutplan, 29
- Bergambacht
  - Verzamelplan
    - Bergambacht verzamelplan, 1829; 1639
  - Minuutplans
    - Bergambacht sectie A1 minuutplan, 1829; 30
    - Bergambacht sectie A2 minuutplan, 1829; 31
    - Bergambacht sectie A3 minuutplan, 1829; 32
    - Bergambacht sectie A4 minuutplan, 1829; 33
    - Bergambacht sectie A5 minuutplan, 1829; 34
    - Bergambacht sectie A6 minuutplan, 1829; 35
    - Bergambacht sectie A7 minuutplan, 1829; 36
    - Bergambacht sectie B1 minuutplan, 1829; 37
    - Bergambacht sectie B2 minuutplan, 1829; 38
    - Bergambacht sectie B3 minuutplan, 1829; 39
    - Bergambacht sectie B4 minuutplan, 1829; 40
    - Bergambacht sectie C1 minuutplan, 1829; 41
    - Bergambacht sectie C2 minuutplan, 1829; 42
    - Bergambacht sectie C3 minuutplan, 1829; 43
    - Bergambacht sectie C4 minuutplan, 1829; 44
    - Bergambacht sectie C5 minuutplan, 1829; 45
- Bergschenhoek
  - Verzamelplan
    - Bergschenhoek verzamelplan, 1640
  - Minuutplans
    - Bergschenhoek sectie A1 minuutplan, [1813-1832]; 46
    - Bergschenhoek sectie A2 minuutplan, 47
    - Bergschenhoek sectie A3 minuutplan, 48
    - Bergschenhoek sectie B1 minuutplan, 49
    - Bergschenhoek sectie B2 minuutplan, 50
    - Bergschenhoek sectie B3 minuutplan, 51
    - Bergschenhoek sectie B4 minuutplan, 52
    - Bergschenhoek sectie B5 minuutplan, 53
- Berkel en Rodenrijs
  - Verzamelplan
    - Berkel en Rodenrijs verzamelplan, 1911; 1641
  - Minuutplans
    - Berkel en Rodenrijs sectie A1 minuutplan, [1813-1832]; 54
    - Berkel en Rodenrijs sectie A2 minuutplan, 55
    - Berkel en Rodenrijs sectie A3 minuutplan, 56
    - Berkel en Rodenrijs sectie B1 minuutplan, 57
    - Berkel en Rodenrijs sectie B2 minuutplan, 58
    - Berkel en Rodenrijs sectie B3 minuutplan, 59
    - Berkel en Rodenrijs sectie B4 minuutplan, 60
    - Berkel en Rodenrijs sectie C1 minuutplan, 61
    - Berkel en Rodenrijs sectie C2 minuutplan, 62
    - Berkel en Rodenrijs sectie C3 minuutplan, 63
    - Berkel en Rodenrijs sectie C4 minuutplan, 64
    - Berkel en Rodenrijs sectie D1 minuutplan, 65
- Berkenwoude
  - Verzamelplan
    - Berkenwoude verzamelplan, 1829; 1642
  - Minuutplans
    - Berkenwoude sectie A1 minuutplan, 1829; 66
    - Berkenwoude sectie A2 minuutplan, 1829; 67
    - Berkenwoude sectie B1 minuutplan, 1829; 68
    - Berkenwoude sectie B2 minuutplan, 1829; 69
    - Berkenwoude sectie C1 minuutplan, 1829; 70
    - Berkenwoude sectie C2 minuutplan, 1829; 71
- Bleiswijk
  - Verzamelplan
    - Bleiswijk verzamelplan, 1643
  - Minuutplans
    - Bleiswijk sectie A1 minuutplan, [1813-1832]; 72
    - Bleiswijk sectie A2 minuutplan, 73
    - Bleiswijk sectie B1 minuutplan, 74
    - Bleiswijk sectie B2 minuutplan, 75
    - Bleiswijk sectie C1 minuutplan, 76
    - Bleiswijk sectie C2 minuutplan, 77
    - Bleiswijk sectie D1 minuutplan, 78
    - Bleiswijk sectie D2 minuutplan, 79
    - Bleiswijk sectie D3 minuutplan, 80
    - Bleiswijk sectie D4 minuutplan, 81
- Bleskensgraaf
  - Minuutplans
    - Bleskensgraaf sectie A1 minuutplan, [1813-1832]; 82
    - Bleskensgraaf sectie A2 minuutplan, 83
    - Bleskensgraaf sectie A3 minuutplan, 84
    - Bleskensgraaf sectie B1 minuutplan, 85
    - Bleskensgraaf sectie B2 minuutplan, 86
    - Bleskensgraaf sectie C1 minuutplan, 87
    - Bleskensgraaf sectie C2 minuutplan, 88
- Den Bommel
  - Verzamelplan
    - Den Bommel verzamelplan, 1826; 1644
  - Minuutplans
    - Den Bommel sectie A1 minuutplan, 1826; 160
    - Den Bommel sectie A2 minuutplan, 1826; 161
    - Den Bommel sectie A3 minuutplan, 1826; 162
    - Den Bommel sectie B1 minuutplan, 1826; 163
    - Den Bommel sectie B2 minuutplan, 1826; 164
    - Den Bommel sectie B3 minuutplan, 1826; 165
    - Den Bommel sectie B4 minuutplan, 1826; 166
    - Den Bommel sectie B5 minuutplan, 1826; 167
    - Den Bommel sectie B6 minuutplan, 1826; 168
    - Den Bommel sectie C1 minuutplan, 1826; 169
    - Den Bommel sectie C2 minuutplan, 1826; 170
    - Den Bommel sectie C3 minuutplan, 1826; 171
    - Den Bommel sectie C4 minuutplan, 1826; 172
- Brandwijk
  - Verzamelplan
    - Brandwijk verzamelplan, 1827; 1645
  - Minuutplans
    - Brandwijk sectie A1 minuutplan, 1827; 89
    - Brandwijk sectie A2 minuutplan, 1827; 90
    - Brandwijk sectie A3 minuutplan, 1827; 91
    - Brandwijk sectie B1 minuutplan, 1827; 92
    - Brandwijk sectie B2 minuutplan, 1827; 93
    - Brandwijk sectie B3 minuutplan, 1827; 94
- Brielle
  - Verzamelplan
    - Brielle verzamelplan, 1820; 1646
  - Minuutplans
    - Brielle sectie A1 minuutplan, 1820; 95
    - Brielle sectie A2 minuutplan, 1820; 96
    - Brielle sectie B1 minuutplan, 1820; 97
- Broek
  Zie Waddinxveen
- Capelle aan den IJssel
  - Minuutplans
    - Capelle a/d IJssel sectie A1 minuutplan, [1813-1838]; 98
    - Capelle a/d IJssel sectie A2 minuutplan, 99
    - Capelle a/d IJssel sectie A3 minuutplan, 100
    - Capelle a/d IJssel sectie A4 minuutplan, 101
    - Capelle a/d IJssel sectie B1 minuutplan, 102
    - Capelle a/d IJssel sectie B2 minuutplan, 103
    - Capelle a/d IJssel sectie B3 minuutplan, 104
    - Capelle a/d IJssel sectie B4 minuutplan, 105
    - Capelle a/d IJssel sectie B5 minuutplan, 106
    - Capelle a/d IJssel minuutplan, 1959; 1647
- Charlois
  - Verzamelplan
    - Charlois verzamelplan, 1648
  - Minuutplans
    - Charlois sectie A1 minuutplan, [1813-1832]; 107
    - Charlois sectie A2 minuutplan, 108
    - Charlois sectie A3 minuutplan, 109
    - Charlois sectie A4 minuutplan, 110
    - Charlois sectie A5 minuutplan, 111
    - Charlois sectie A5-1 minuutplan, 1883; 112
    - Charlois sectie A5-2 minuutplan, 1883; 113
    - Charlois sectie B1 minuutplan, 114
    - Charlois sectie B2 minuutplan, 115
    - Charlois sectie C1 minuutplan, 116
    - Charlois sectie C2 minuutplan, 117
    - Charlois sectie C3 minuutplan, 118
    - Charlois sectie C4 minuutplan, 119
    - Charlois sectie D2 minuutplan, 120
    - Charlois sectie D3 minuutplan, 121
    - Charlois sectie D3/4 minuutplan, 122
    - Charlois sectie D4 minuutplan, 123
    - Charlois sectie D5 minuutplan, 1931; 124
    - Charlois sectie E2 minuutplan, 125
    - Charlois sectie E3 minuutplan, 1929; 126
    - Charlois sectie E4 minuutplan, 1931; 127
    - Charlois sectie F1 minuutplan, 1926; 128
    - Charlois sectie F2 minuutplan, 129
    - Charlois sectie F3 minuutplan, 1926; 130
    - Charlois sectie F4 minuutplan, 1926; 131
    - Charlois sectie F5 minuutplan, 1926; 132
    - Charlois sectie G1 minuutplan, 133
    - Charlois sectie G2 minuutplan, 1926; 134
    - Charlois sectie G3 minuutplan, 1926; 135
- Delfshaven
  - Verzamelplan
    - Delfshaven verzamelplan, 1950; 1649
  - Minuutplans
    - Delfshaven sectie A1 minuutplan, [1813-1832]; 136
    - Delfshaven sectie B1 minuutplan, 137
    - Delfshaven sectie B2 minuutplan, 138
    - Delfshaven sectie B3 minuutplan, 139
    - Delfshaven sectie B4 minuutplan, 140
    - Delfshaven sectie C1 minuutplan, 1905; 141
    - Delfshaven sectie C2 minuutplan, 1930; 142
    - Delfshaven sectie C3 minuutplan, 1931; 143
    - Delfshaven sectie D1 minuutplan, 1905; 144
    - Delfshaven sectie E1 minuutplan, 1906; 145
    - Delfshaven sectie E2 minuutplan, 1929; 146
    - Delfshaven sectie E3 minuutplan, 1929; 147
    - Delfshaven sectie F1 minuutplan, 1906; 148
    - Delfshaven sectie F2 minuutplan, 1929; 149
    - Delfshaven sectie G1 minuutplan, 1910; 150
    - Delfshaven sectie G2 minuutplan, 1911; 151
    - Delfshaven sectie G3 minuutplan, 1911; 152
    - Delfshaven sectie H1 minuutplan, 1906; 153
    - Delfshaven sectie H2 minuutplan, 1907; 154
    - Delfshaven sectie H3 minuutplan, 1919; 155
    - Delfshaven sectie H4 minuutplan, 1933; 156
    - Delfshaven sectie I1 minuutplan, 1917; 157
    - Delfshaven sectie I2 minuutplan, 1919; 158
    - Delfshaven sectie I3 minuutplan, 1919; 159
- Dirksland
  - Verzamelplan
    - Dirksland verzamelplan, 1825; 1650
  - Minuutplans
    - Dirksland sectie A1 minuutplan, 1825; 173
    - Dirksland sectie A2 minuutplan, 1825; 174
    - Dirksland sectie A3 minuutplan, 1825; 175
    - Dirksland sectie B1 minuutplan, 1825; 176
    - Dirksland sectie B1 minuutplan, 1922; 177
    - Dirksland sectie B3 minuutplan, 1825; 178
    - Dirksland sectie C1 minuutplan, 1825; 179
    - Dirksland sectie C2 minuutplan, 1825; 180
    - Dirksland sectie C3 minuutplan, 1825; 181
    - Dirksland sectie C4 minuutplan, 1825; 182
- Dordrecht
  - Verzamelplan
    - Dordrecht verzamelplan, 1651
  - Minuutplans
    - Dordrecht sectie A2 minuutplan, [1813-1832]; 183
    - Dordrecht sectie A2 minuutplan, 1848; 184
    - Dordrecht sectie B1 minuutplan, 185
    - Dordrecht sectie B2 minuutplan, 186
    - Dordrecht sectie B3 minuutplan, 187
    - Dordrecht sectie C minuutplan, 1885; 188
    - Dordrecht sectie C minuutplan, 1886; 189
    - Dordrecht sectie C1 minuutplan, 190
    - Dordrecht sectie C2 minuutplan, 191
    - Dordrecht sectie D1 minuutplan, 192
    - Dordrecht sectie D2 minuutplan, 193
    - Dordrecht sectie D1 minuutplan, 1877; 194
    - Dordrecht sectie D2 minuutplan, 1877; 195
    - Dordrecht sectie E minuutplan, 196
    - Dordrecht sectie E minuutplan, 1876; 197
    - Dordrecht sectie F minuutplan, 198
    - Dordrecht sectie F minuutplan, 1877; 199
    - Dordrecht sectie G minuutplan, 200
    - Dordrecht sectie G minuutplan, 1877; 201
    - Dordrecht sectie H minuutplan, 202
    - Dordrecht sectie H1 minuutplan, 203
    - Dordrecht sectie I1 minuutplan, 204
    - Dordrecht sectie I2 minuutplan, 206
    - Dordrecht sectie I2 minuutplan, 1923; 205
    - Dordrecht sectie I3 minuutplan, 207
    - Dordrecht sectie I3 minuutplan, 208
    - Dordrecht sectie I4 minuutplan, 209
    - Dordrecht sectie I5 minuutplan, 210
    - Dordrecht sectie I6 minuutplan, 1904; 211
    - Dordrecht sectie I7 minuutplan, 1922; 212
    - Dordrecht sectie K2/5 minuutplan, 213
    - Dordrecht sectie K2 minuutplan, 1891; 214
    - Dordrecht sectie K4 minuutplan, 1922; 215
    - Dordrecht sectie K6 minuutplan, 1907; 216
    - Dordrecht sectie K7 minuutplan, 217
    - Dordrecht sectie K8 minuutplan, 1923; 218
    - Dordrecht sectie M1 minuutplan, 1903; 219
    - Dordrecht sectie M2 minuutplan, 1903; 220
    - Dordrecht sectie N1 minuutplan, 1903; 221
    - Dordrecht sectie N2 minuutplan, 1903; 222
    - Dordrecht sectie O minuutplan, 1903; 223
    - Dordrecht sectie Q1 minuutplan, 224
    - Dordrecht sectie Q3 minuutplan, 226
    - Dordrecht sectie Q2 minuutplan, 225
- Dubbeldam
  - Verzamelplan
    - Dubbeldam verzamelplan, 1826; 1652
  - Minuutplans
    - Dubbeldam sectie I6 minuutplan, 1876; 266
    - Dubbeldam sectie N-2 minuutplan, 1826; 132
    - Dubbeldam sectie A1 minuutplan, 1826; 227
    - Dubbeldam sectie A2 minuutplan, 1826; 228
    - Dubbeldam sectie A3 minuutplan, 1826; 229
    - Dubbeldam sectie A4 minuutplan, 1826; 230
    - Dubbeldam sectie B1 minuutplan, 1826; 231
    - Dubbeldam sectie B2 minuutplan, 1826; 232
    - Dubbeldam sectie B3 minuutplan, 1826; 233
    - Dubbeldam sectie B4 minuutplan, 1826; 234
    - Dubbeldam sectie B5 minuutplan, 1826; 235
    - Dubbeldam sectie C1 minuutplan, 1826; 236
    - Dubbeldam sectie C1 minuutplan, 1848; 237
    - Dubbeldam sectie C1 minuutplan, 1848; 238
    - Dubbeldam sectie C2 minuutplan, 1826; 239
    - Dubbeldam sectie C2 minuutplan, 1848; 240
    - Dubbeldam sectie C2 minuutplan, 1848; 241
    - Dubbeldam sectie D1 minuutplan, 1826; 242
    - Dubbeldam sectie D2 minuutplan, 1826; 243
    - Dubbeldam sectie D3 minuutplan, 1826; 244
    - Dubbeldam sectie D4 minuutplan, 1826; 245
    - Dubbeldam sectie D5 minuutplan, 1826; 246
    - Dubbeldam sectie D6 minuutplan, 1826; 247
    - Dubbeldam sectie D7 minuutplan, 1826; 248
    - Dubbeldam sectie E2 minuutplan, 1826; 249
    - Dubbeldam sectie E3 minuutplan, 1826; 250
    - Dubbeldam sectie E5 minuutplan, 1826; 251
    - Dubbeldam sectie F1 minuutplan, 1826; 252
    - Dubbeldam sectie F2 minuutplan, 1826; 253
    - Dubbeldam sectie F3 minuutplan, 1826; 254
    - Dubbeldam sectie H1 minuutplan, 1891; 261
    - Dubbeldam sectie I1 minuutplan, 265
    - Dubbeldam sectie I2/6 minuutplan, 266
    - Dubbeldam sectie I3 minuutplan, 1826; 267
    - Dubbeldam sectie I3 minuutplan, 268
    - Dubbeldam sectie I4/5 minuutplan, 269
    - Dubbeldam sectie I6 minuutplan, 270
    - Dubbeldam sectie K1 minuutplan, 1931; 271
    - Dubbeldam sectie K2 minuutplan, 1931; 272
    - Dubbeldam sectie K3 minuutplan, 1931; 273
    - Dubbeldam sectie K4 minuutplan, 1931; 274
    - Dubbeldam sectie K5 minuutplan, 1931; 275
    - Dubbeldam sectie K6 minuutplan, 1931; 276
    - Dubbeldam sectie K7 minuutplan, 1931; 277
    - Dubbeldam sectie K8 minuutplan, 1931; 278
    - Dubbeldam (De Mijl) sectie A1 minuutplan, 1826; 262
    - Dubbeldam (De Mijl) sectie A2 minuutplan, 1826; 263
    - Dubbeldam (De Mijl) sectie A3 minuutplan, 1826; 264
    - Dubbeldam (voorheen Wieldrecht D1) sectie G1 minuutplan, 1826; 255
    - Dubbeldam (voorheen Wieldrecht D2) sectie G2 minuutplan, 1826; 256
    - Dubbeldam (voorheen Wieldrecht D3) sectie G3 minuutplan, 1826; 257
    - Dubbeldam (voorheen Wieldrecht D4) sectie G4 minuutplan, 1826; 258
    - Dubbeldam (voorheen Wieldrecht D5) sectie G5 minuutplan, 1826; 259
    - Dubbeldam (voorheen Wieldrecht D6) sectie G6 minuutplan, 1826; 260
- Everdingen
  - Verzamelplan
    - Everdingen verzamelplan, 1822; 1653
  - Minuutplans
    - Everdingen sectie A1 minuutplan, 1822; 279
    - Everdingen sectie A2 minuutplan, 1822; 280
    - Everdingen sectie B1 minuutplan, 1822; 281
    - Everdingen sectie B2 minuutplan, 1822; 282
    - Everdingen sectie C1 minuutplan, 1822; 283
    - Everdingen sectie C2 minuutplan, 1822; 284
- Geervliet
  - Verzamelplans
    - Geervliet verzamelplan, 1819; 1654
    - Geervliet verzamelplansectie C D, 1819; 1655
    - Geervliet verzamelplansectie E, 1819; 1656
  - Minuutplans
    - Geervliet sectie A1 minuutplan, 1819; 285
    - Geervliet sectie A3 minuutplan, 1819; 286
    - Geervliet sectie A4 minuutplan, 1819; 287
    - Geervliet sectie A5 minuutplan, 1819; 288
    - Geervliet sectie B1 minuutplan, 1819; 289
    - Geervliet sectie B2 minuutplan, 1819; 290
    - Geervliet sectie B3 minuutplan, 1819; 291
    - Geervliet sectie C1 minuutplan, 1819; 292
    - Geervliet sectie C2 minuutplan, 1819; 293
    - Geervliet sectie C3 minuutplan, 1819; 294
    - Geervliet sectie D1 minuutplan, 1819; 295
    - Geervliet sectie D2 minuutplan, 1819; 296
    - Geervliet sectie E1 minuutplan, 1819; 297
    - Geervliet sectie E2 minuutplan, 1819; 298
- Giessenburg
  - Verzamelplan
    - Giessenburg verzamelplan, 1822; 1657
  - Minuutplans
    - Giessenburg sectie A1 minuutplan, 1892; 299
    - Giessenburg sectie A2 minuutplan, 1892; 300
    - Giessenburg sectie A3 minuutplan, 1915; 301
    - Giessenburg sectie B1 minuutplan, 1920; 302
    - Giessenburg sectie B2 minuutplan, 1921; 303
    - Giessenburg sectie C1 minuutplan, 1923; 304
    - Giessenburg sectie C2 minuutplan, 1930; 305
    - Giessenburg sectie C3 minuutplan, 1930; 306
    - Giessenburg sectie D1 minuutplan, 1930; 307
    - Giessenburg sectie D2 minuutplan, 1923; 308
    - Giessenburg sectie E2 minuutplan, 1822; 310
    - Giessenburg sectie E1 minuutplan, 1822; 311
    - Giessenburg sectie F1 minuutplan, 1822; 309
- Giessendam
  - Minuutplans
    - Giessendam sectie A1 minuutplan, [1813-1832]; 312
    - Giessendam sectie A2 minuutplan, 313
    - Giessendam sectie A3 minuutplan, 314
    - Giessendam sectie A4 minuutplan, 315
    - Giessendam sectie B1 minuutplan, 316
    - Giessendam sectie B2 minuutplan, 317
    - Giessendam sectie B3 minuutplan, 318
    - Giessendam sectie C1 minuutplan, 319
    - Giessendam sectie C2 minuutplan, 320
    - Giessendam sectie D1 minuutplan, 321
    - Giessendam sectie D2 minuutplan, 322
    - Giessendam sectie D3 minuutplan, 323
- Giessen-Nieuwkerk
  - Minuutplans
    - Giessen-Nieuwkerk sectie A1 minuutplan, [1813-1832]; 324
    - Giessen-Nieuwkerk sectie A2 minuutplan, 325
    - Giessen-Nieuwkerk sectie A3 minuutplan, 326
    - Giessen-Nieuwkerk sectie B1 minuutplan, 327
    - Giessen-Nieuwkerk sectie B2 minuutplan, 328
- Goedereede
  - Verzamelplan
    - Goedereede verzamelplan, 1826; 1658
  - Minuutplans
    - Goedereede sectie A1 minuutplan, 1826; 329
    - Goedereede sectie A2 minuutplan, 1826; 330
    - Goedereede sectie A3 minuutplan, 1826; 331
    - Goedereede sectie B1 minuutplan, 1826; 332
    - Goedereede sectie B2 minuutplan, 1826; 333
    - Goedereede sectie B3 minuutplan, 1826; 334
    - Goedereede sectie B4 minuutplan, 1897; 335
- Gorinchem
  - Verzamelplan
    - Gorinchem verzamelplan, 1821; 1659
  - Minuutplans
    - Gorinchem sectie A1 minuutplan, 1821; 336
    - Gorinchem sectie A2 minuutplan, 1821; 337
    - Gorinchem sectie A3 minuutplan, 1821; 338
    - Gorinchem sectie A4 minuutplan, 1821; 339
    - Gorinchem sectie A5 minuutplan, 1821; 340
    - Gorinchem sectie B1 minuutplan, 1821; 341
    - Gorinchem sectie B2 minuutplan, 1821; 342
    - Gorinchem sectie B3 minuutplan, 1821; 343
    - Gorinchem sectie C/D1 minuutplan, 1821; 345
    - Gorinchem sectie D1 minuutplan, 1894; 346
    - Gorinchem sectie C minuutplan, 1898; 344
- Gouda
  - Verzamelplan
    - Gouda verzamelplan, 1828; 1660
  - Minuutplans
    - Gouda sectie A1 minuutplan, 1828; 347
    - Gouda sectie A2 minuutplan, 1828; 348
    - Gouda sectie A3 minuutplan, 1828; 349
    - Gouda sectie B1 minuutplan, 1828; 350
    - Gouda sectie C1 minuutplan, 1828; 351
    - Gouda sectie D1 minuutplan, 1828; 352
    - Gouda sectie E1 minuutplan, 1828; 353
    - Gouda sectie E2 minuutplan, 1828; 354
    - Gouda sectie F1 minuutplan, 1828; 355
    - Gouda sectie F2 minuutplan, 1828; 356
    - Gouda sectie G1 minuutplan, 1828; 357
    - Gouda sectie H1 minuutplan, 1828; 358
    - Gouda sectie I1 minuutplan, 1828; 359
    - Gouda sectie K1 minuutplan, 1828; 360
    - Gouda sectie K2 minuutplan, 1828; 361
    - Gouda sectie K3 minuutplan, 1828; 362
- Gouderak
  - Verzamelplan
    - Gouderak verzamelplan, 1829; 1661
  - Minuutplans
    - Gouderak sectie A1 minuutplan, 1829; 363
    - Gouderak sectie A2 minuutplan, 1829; 364
    - Gouderak sectie B1 minuutplan, 1829; 365
    - Gouderak sectie B2 minuutplan, 1829; 366
    - Gouderak sectie C1 minuutplan, 1829; 367
    - Gouderak sectie C2 minuutplan, 1829; 368
- Goudriaan
  - Verzamelplan
    - Goudriaan verzamelplan, 1827; 1662
  - Minuutplans
    - Goudriaan sectie A1 minuutplan, 1827; 369
    - Goudriaan sectie A2 minuutplan, 1827; 370
    - Goudriaan sectie B1 minuutplan, 1827; 371
    - Goudriaan sectie B2 minuutplan, 1827; 372
- Goudswaard
  - Verzamelplan
    - Goudswaard verzamelplan, 1820; 1663
  - Minuutplans
    - Goudswaard sectie A1 minuutplan, 1820; 373
    - Goudswaard sectie A2 minuutplan, 1820; 374
    - Goudswaard sectie B1 minuutplan, 1820; 375
    - Goudswaard sectie B2 minuutplan, 1820; 376
    - Goudswaard sectie B3 minuutplan, 1820; 377
    - Goudswaard sectie C1 minuutplan, 1820; 378
    - Goudswaard sectie C2 minuutplan, 1820; 379